---
title: "Código de Análisis de Datos"
output: html_document
---

```{r Ajustes de Markdown,include=FALSE}
knitr::opts_chunk$set(warning = FALSE,message = FALSE, cache = TRUE)
knitr::opts_knit$set(root.dir = "../")
options(scipen=999)
options(knitr.kable.NA = '')
```

```{r Cargar paquetes, include=FALSE}
library(tidyverse)
library(lme4)
library(texreg)
library(vtable)
library(psych)
library(sjPlot)
library(cowplot)
```

```{r Cargar base de datos procesada, include=FALSE}
getwd()
rm(list=ls())
load("../1_input/data/procesada/elsoc_entorno.RData")
names(elsoc_entorno)
#View(elsoc_entorno)
```

```{r descriptivos}
# tabla descriptivos
load("../1_input/data/procesada/elsoc.RData")
# vector Cronbach
alfa_apbi <- alpha(dplyr::select(elsoc_gs, t02_01, t02_02, t02_03, t02_04)) 
alfa_soci <- alpha(dplyr::select(elsoc_gs, t03_01, t03_02, t03_03, t03_04))
alfa_acci <- alpha(dplyr::select(elsoc_gs, t06_02, t06_05, t06_06, t06_07))
alfa_geni <- alpha(dplyr::select(elsoc_gs, t04_02, t04_03, t04_04))
alfa_desi <- alpha(dplyr::select(elsoc_gs, t04_06, t04_07))
alfa_cron <- c(alfa_apbi[[1]][,1], alfa_soci[[1]][,1], rep("", 5), 
               alfa_acci[[1]][,1], alfa_geni[[1]][,1], alfa_desi[[1]][,1], rep("", 13)) %>% 
  as.numeric() %>% 
  round(digits = 2)

desc_table <- sumtable(elsoc_entorno %>% select(apbi:dens_dto, -apbr), digits = 2, out = "return", labels = TRUE,
                       summ = c('notNA(x)','mean(x)','sd(x)','min(x)','max(x)'),
                       summ.names = c('N Válidos','Media/Porcentaje','SD','Mínimo','Máximo')) %>% 
  mutate("Cronbach" = alfa_cron) #agregamos vector cronbach

desc_table$Cronbach[is.na(desc_table$Cronbach)] <- '' #convertimos los NA en espacios vacíos

remove(elsoc, elsoc_gs, alfa_apbi, alfa_soci, alfa_acci, alfa_geni, alfa_desi, alfa_cron)

write.csv2(desc_table, file = "../3_output/tablas/cap2/1_desc_table.csv") #guardamos
```

### 1.1 Modelo multinivel para apego barrial agrupando por zona censal

```{r modelos-zon, echo=FALSE, message=FALSE, warning=FALSE, results='asis'}
#modelo nulo zona
mod_0_zon = lmer(apbi ~ 1 + (1 | zona), data = elsoc_entorno)
#modelo con predictores individuales
mod_1_zon = lmer(apbi ~ 1 + time + soci + cnfi + segu + acci + geni + repb + desi + (1 | zona), data = elsoc_entorno)
#modelo con predictores contextuales
mod_2_zon = lmer(apbi ~ 1 + dens_zon + sded_zon + accs_zon + repb_zon + (1 | zona), data = elsoc_entorno)
#modelo con predictores individuales y contextuales (multinivel)
mod_3_zon = lmer(apbi ~ 1 + time + soci + cnfi + segu + acci + geni + repb + desi + 
                   dens_zon + sded_zon + accs_zon + repb_zon + (1 | zona), data = elsoc_entorno)

#screenreg(list(mod_0_zon,mod_1_zon,mod_2_zon,mod_3_zon))
```

```{r tabla-modelos-zon,eval=FALSE, include=FALSE, results='asis'}
#comparación gráfica de modelos
htmlreg(list(mod_0_zon,mod_1_zon,mod_2_zon,mod_3_zon), file = "../3_output/tablas/cap2/2.1_rifsm_zona.doc",
        custom.model.names = c("Modelo Nulo","Modelo Individual",
                           "Modelo Contextual", "Modelo Multinivel"),
    custom.coef.names = c("Intercepto", "Tiempo residencia",
                          "Sociabilidad barrial", "Confianza en vecinos","Media","Alta",
                          "Satisfacción accesibilidad", "Encarecimiento barrial",
                          "Neutra", "Positiva", "Deseabilidad social",
                          "Densidad territorial", "Heterogeneidad territorial",
                          "Accesibilidad territorial", "Reputación territorial"),
    caption.above = TRUE,
    digits = 3)
```

### 1.2 Modelo multinivel para apego barrial agrupando por distrito

```{r modelos-dto, echo=FALSE, message=FALSE, warning=FALSE, results='asis'}
#modelo nulo 
mod_0_dto = lmer(apbi ~ 1 + (1 | distrito), data = elsoc_entorno)
#modelo con predictores individuales
mod_1_dto = lmer(apbi ~ 1 + time + soci + cnfi + segu + acci + geni + repb + desi + (1 | distrito), data = elsoc_entorno)
#modelo con predictores contextuales
mod_2_dto = lmer(apbi ~ 1 + dens_dto + sded_dto + accs_dto + repb_dto + (1 | distrito), data = elsoc_entorno)
#modelo con predictores individuales y contextuales (multinivel)
mod_3_dto = lmer(apbi ~ 1 + time + soci + cnfi + segu + acci + geni + repb + desi + dens_dto + sded_dto + accs_dto + repb_dto + (1 | distrito), data = elsoc_entorno)

#screenreg(list(mod_0_dto,mod_1_dto,mod_2_dto,mod_3_dto))
```

```{r tabla-modelos,eval=FALSE, include=FALSE, results='asis'}
#comparación gráfica de modelos
htmlreg(list(mod_0_dto,mod_1_dto,mod_2_dto,mod_3_dto), file = "../3_output/tablas/cap2/2.2_rifsm_dto.doc",
        custom.model.names = c("Modelo Nulo","Modelo Individual",
                           "Modelo Contextual", "Modelo Multinivel"),
    custom.coef.names = c("Intercepto", "Tiempo residencia",
                          "Sociabilidad barrial", "Confianza en vecinos","Media","Alta",
                          "Satisfacción accesibilidad", "Encarecimiento barrial",
                          "Neutra", "Positiva", "Deseabilidad social",
                          "Densidad territorial","Heterogeneidad territorial",
                          "Accesibilidad territorial", "Reputación territorial"),
    caption.above=TRUE,
    digits=3)
```

### *Bondad de Ajuste del Modelo*

#### *Ajuste del modelo por varianzas: $R^2$ de Bryk & Raudenbusch*

```{r ajuste-varianza-zon, include=FALSE}
# Estadísticos de variación
varcomp_0 <- as.data.frame(VarCorr(mod_0_zon)) #modelo 0 nulo
tau00_0 <- varcomp_0[1,4]
sigma2_0 <- varcomp_0[2,4]

varcomp_1 <- as.data.frame(VarCorr(mod_1_zon)) #modelo 1 individual
tau00_1 <- varcomp_1[1,4]
sigma2_1 <- varcomp_1[2,4]

varcomp_2 <- as.data.frame(VarCorr(mod_2_zon)) #modelo 2 contextual
tau00_2 <- varcomp_2[1,4]
sigma2_2 <- varcomp_2[2,4]

varcomp_3 <- as.data.frame(VarCorr(mod_3_zon)) #modelo 3 multinivel
tau00_3 <- varcomp_3[1,4]
sigma2_3 <- varcomp_3[2,4]

# Ajuste por varianza
R2_1_L1 <- (sigma2_0-sigma2_1)/sigma2_0 # Modelo 1 

R2_2_L1 <- (sigma2_0-sigma2_2)/sigma2_0 # Modelo 2 
R2_2_L2 <- (tau00_0-tau00_2)/tau00_0

R2_3_L1 <- (sigma2_0-sigma2_3)/sigma2_0 # Modelo 3 
R2_3_L2 <- (tau00_0-tau00_3)/tau00_0

ICC_0 <- tau00_0/(tau00_0+sigma2_0) # ICC (para comparación)
ICC_1 <- tau00_1/(tau00_1+sigma2_1)
ICC_2 <- tau00_2/(tau00_2+sigma2_2)
ICC_3 <- tau00_3/(tau00_3+sigma2_3)

comp_var_zon <- data.frame(
    "Modelo" = c("Modelos Nulo", "Modelo Individual", "Modelo Contextual", "Modelo Multinivel"), 
    "Sigma2" = c(sigma2_0, sigma2_1, sigma2_2, sigma2_3) %>% round(digits = 3), 
    "Tau" = c(tau00_0, tau00_1, tau00_2, tau00_3) %>% round(digits = 3),
    "ICC" = c(ICC_0, ICC_1, ICC_2, ICC_3) %>% round(digits = 3),
    "R2L1" = c(0, R2_1_L1, R2_2_L1, R2_3_L1) %>% round(digits = 3), 
    "R2L2" = c(0, 0, R2_2_L2, R2_3_L2) %>% round(digits = 3))

comp_var_zon[comp_var_zon == 0] <- "-"

write.csv2(comp_var_zon,"../3_output/tablas/cap2/3.1_comp_var_zon.csv")
```


```{r ajuste-varianza-dto, include=FALSE}
# Estadísticos de variación
varcomp_0 <- as.data.frame(VarCorr(mod_0_dto)) #modelo 0 nulo
tau00_0 <- varcomp_0[1,4]
sigma2_0 <- varcomp_0[2,4]

varcomp_1 <- as.data.frame(VarCorr(mod_1_dto)) #modelo 1 individual
tau00_1 <- varcomp_1[1,4]
sigma2_1 <- varcomp_1[2,4]

varcomp_2 <- as.data.frame(VarCorr(mod_2_dto)) #modelo 2 contextual
tau00_2 <- varcomp_2[1,4]
sigma2_2 <- varcomp_2[2,4]

varcomp_3 <- as.data.frame(VarCorr(mod_3_dto)) #modelo 3 multinivel
tau00_3 <- varcomp_3[1,4]
sigma2_3 <- varcomp_3[2,4]

# Ajuste por varianza
R2_1_L1 <- (sigma2_0-sigma2_1)/sigma2_0 # Modelo 1 

R2_2_L1 <- (sigma2_0-sigma2_2)/sigma2_0 # Modelo 2 
R2_2_L2 <- (tau00_0-tau00_2)/tau00_0

R2_3_L1 <- (sigma2_0-sigma2_3)/sigma2_0 # Modelo 3 
R2_3_L2 <- (tau00_0-tau00_3)/tau00_0

ICC_0 <- tau00_0/(tau00_0+sigma2_0) # ICC (para comparación)
ICC_1 <- tau00_1/(tau00_1+sigma2_1)
ICC_2 <- tau00_2/(tau00_2+sigma2_2)
ICC_3 <- tau00_3/(tau00_3+sigma2_3)

comp_var_dto <- data.frame(
    "Modelo" = c("Modelos Nulo", "Modelo Individual", "Modelo Contextual", "Modelo Multinivel"), 
    "Sigma2" = c(sigma2_0, sigma2_1, sigma2_2, sigma2_3) %>% round(digits = 3), 
    "Tau" = c(tau00_0, tau00_1, tau00_2, tau00_3) %>% round(digits = 3),
    "ICC" = c(ICC_0, ICC_1, ICC_2, ICC_3) %>% round(digits = 3),
    "R2L1" = c(0, R2_1_L1, R2_2_L1, R2_3_L1) %>% round(digits = 3), 
    "R2L2" = c(0, 0, R2_2_L2, R2_3_L2) %>% round(digits = 3))

comp_var_dto[comp_var_dto == 0] <- "-"

write.csv2(comp_var_dto,"../3_output/tablas/cap2/3.2_comp_var_dto.csv")
```

#### *Ajuste comparativo entre modelos: devianza*

##### *Modelo nulo versus modelo individual*

La tabla Anova 1 compara el modelo nulo con el modelo de predictores individuales, los resultados indican que se rechaza la hipótesis nula, por lo tanto existe diferencias significativas entre un modelo y otro; en este caso, el modelo con parámetros individuales ajusta mejor que el modelo nulo, por lo que se justifica el agregar predictores.

```{r Modelo nulo versus modelo 1, echo=FALSE, results='asis'}
elsoc_ent_na <- na.omit(elsoc_entorno) #eliminamos NA para ajustar con igual N

#devianza zona
comp_devz <- anova(lmer(apbi ~ 1 + (1 | zona), data = elsoc_ent_na, REML = FALSE),
                   lmer(apbi ~ 1 + soci + cnfi + segu + acci + geni + repb + desi + (1 | zona), data = elsoc_ent_na, REML = FALSE),
                   lmer(apbi ~ 1 + soci + cnfi + segu + acci + geni + repb + desi + dens_zon + sded_zon + accs_zon + repb_zon + (1 | zona), 
                       data = elsoc_ent_na, REML = FALSE))

write.csv2(comp_devz, "../3_output/tablas/cap2/a_comp_devz_zon.csv")

#devianza distrito
comp_devd <- anova(lmer(apbi ~ 1 + (1 | distrito), data = elsoc_ent_na, REML = FALSE),
                   lmer(apbi ~ 1 + soci + cnfi + segu + acci + geni + repb + desi + (1 | distrito), data = elsoc_ent_na, REML = FALSE),
                   lmer(apbi ~ 1 + soci + cnfi + segu + acci + geni + repb + desi + dens_dto + sded_dto + accs_dto + repb_dto + (1 | distrito), 
                       data = elsoc_ent_na, REML = FALSE))

write.csv2(comp_devd, "../3_output/tablas/cap2/a_comp_devd_dto.csv")
```

Table: Tabla Anova 1

|                   | Df | AIC    | BIC    | logLik  |deviance|  p-value  |
|-------------------|----|--------|--------|---------|--------|-----------|
| modelo nulo       | 3  | 1854.6 | 1868.4 | -924.31 | 1848.6 |           |
| modelo individual | 10 | 1429.2 | 1474.9 | -704.58 | 439.48 |<2.2e-16***|
| modelo multinivel | 13 | 1232.6 | 1290.8 | -603.30 | 1206.6 |0.001357 **|
Fuente: elaboración propia en base a los datos de ELSOC (2015)

La tabla Anova 1 compara el modelo individual con el modelo multinivel que incorpora variables tanto individuales como contextuales, los resultados indican que se rechaza la hipótesis nula, por lo tanto existe diferencias significativas entre modelos; en este caso, el modelo multinivel se ajusta mejor que aquel que sólo incorpora predictores de nivel 1, por lo tanto, se justifica incorporar predictores de nivel 2.


##### *Modelo nulo con intercepto fijo versus modelo nulo con intercepto aleatorio*

La tabla Anova 2 compara el modelo nulo con intercepto fijo con el modelo nulo con intercepto aleatorio, los resultados indican que se rechaza la hipótesis nula, por lo tanto existe diferencias significativas entre modelos; en este caso, el modelo con intercepto aleatorio ajusta mejor que el modelo con intercepto fijo, por lo que se justifica modelar en multinivel.

```{r Modelo nulo intercepto fijo versus modelo nulo intercepto aleatorio, echo=FALSE, results='asis'}
comp_devz2 <- anova(nlme::gls(apbi ~ 1, data = elsoc_ent_na, method = "ML"),
                    nlme::lme(apbi ~ 1, data = elsoc_ent_na, random=~ 1 | zona, method="ML"))

write.csv2(comp_devz2, "../3_output/tablas/cap2/b_comp_devz2_zon.csv")

comp_devz2d <- anova(nlme::gls(apbi ~ 1, data = elsoc_ent_na, method = "ML"),
                     nlme::lme(apbi ~ 1, data = elsoc_ent_na, random=~ 1 | distrito, method="ML"))

write.csv2(comp_devz2d, "../3_output/tablas/cap2/b_comp_devz2_zon.csv")
```

Table: Tabla Anova 2

|                                  | Df |  AIC     |   BIC    | logLik  |p-value |
|----------------------------------|----|----------|----------|---------|--------|
| modelo nulo intercepto fijo      | 2  | 1636.525 | 1645.482 | -816.26 |        |
| modelo nulo intercepto aleatorio | 3  | 1611.688 | 1625.124 | -802.84 | <.0001 |
Fuente: elaboración propia en base a los datos de ELSOC (2015)


### *Efectos marginales de los términos de interacción en el modelo*

```{r inter-soci-model, echo=FALSE}
#para zona
clim_soci_zon = lmer(apbi ~ 1 + time + soci + cnfi + segu + acci + geni + repb + desi + soci*(dens_zon + sded_zon + repb_zon) + accs_zon + (1 + soci | zona), data = elsoc_entorno, REML = F)
screenreg(list(clim_soci_zon))
#para distrito (centrado)
elsoc_entorno2 <- 
  elsoc_entorno %>% 
  mutate(soci2 = scale(soci))

clim_soci_dto = lmer(apbi ~ 1 + time + soci2 + cnfi + segu + acci + geni + repb + desi + soci2*(dens_dto + sded_dto + repb_dto) + accs_dto + (1 + soci2 | distrito), data = elsoc_entorno2, REML = F)
screenreg(list(clim_soci_dto))

#tabla para zona
htmlreg(list(clim_soci_zon), file = "../3_output/tablas/cap2/4.1_clim_soci_zon.doc",
        custom.model.names = c("CLIM"),
    caption.above=TRUE,
    digits=3)

#tabla para distrito
htmlreg(list(clim_soci_dto), file = "../3_output/tablas/cap2/4.2_clim_soci_dto.doc",
        custom.model.names = c("CLIM"),
    caption.above=TRUE,
    digits=3)
```

```{r inter-soci-plot}
#gráfico
me_soci = plot_model(clim_soci_zon, type = "int",
           title = "",
           axis.title = c("Sociabilidad barrial","Pertenencia al barrio"),
           colors = "bw")

save_plot(filename = "../3_output/graficos/cap2/me_soci_dens.png", me_soci[[1]])
save_plot(filename = "../3_output/graficos/cap2/me_soci_hete.png", me_soci[[2]])
save_plot(filename = "../3_output/graficos/cap2/me_soci_repb.png", me_soci[[3]])

me_soci
```


```{r inter-desi-model, echo=FALSE}
#para zona
clim_desi_zon = lmer(apbi ~ 1 + time + soci + cnfi + segu + acci + geni + repb + desi*(sded_zon + repb_zon) + dens_zon + accs_zon + (1 + desi | zona), data = elsoc_entorno, REML = F)
screenreg(list(clim_desi_zon))

#para distrito
elsoc_entorno2 <- 
  elsoc_entorno %>% 
  mutate(desi2 = scale(desi))

clim_desi_dto = lmer(apbi ~ 1 + time + soci + cnfi + segu + acci + geni + repb + desi2*(sded_dto + repb_dto) + dens_dto + accs_dto + (1 + desi2 | distrito), data = elsoc_entorno2, REML = F)
screenreg(list(clim_desi_dto))

#tabla para zona
htmlreg(list(clim_desi_zon), file = "../3_output/tablas/cap2/5.1_clim_desi_zon.doc",
        custom.model.names = c("CLIM"),
        custom.coef.names = c("Intercepto", "Tiempo residencia", "Sociabilidad barrial", 
                              "Confianza en vecinos", "Media", "Alta", 
                              "Satisfacción accesibilidad", "Encarecimiento barrial",
                              "Neutra", "Positiva", "Deseabilidad social",
                              "Heterogeneidad territorial", "Reputación territorial",
                              "Densidad territorial", "Accesibilidad territorial", 
                              "Deseabilidad*Heterogeneidad", "Deseabilidad*Reputación"),
    caption.above=TRUE,
    digits=3)

#tabla para distrito
htmlreg(list(clim_desi_dto), file = "../3_output/tablas/cap2/5.2_clim_desi_dto.doc",
        custom.model.names = c("CLIM"),
        custom.coef.names = c("Intercepto", "Tiempo residencia", "Sociabilidad barrial", 
                              "Confianza en vecinos", "Media", "Alta", 
                              "Satisfacción accesibilidad", "Encarecimiento barrial",
                              "Neutra", "Positiva", "Deseabilidad social",
                              "Heterogeneidad territorial", "Reputación territorial",
                              "Densidad territorial", "Accesibilidad territorial", 
                              "Deseabilidad*Heterogeneidad", "Deseabilidad*Reputación"),
    caption.above=TRUE,
    digits=3)
```

```{r inter-desi-plot}
me_desi = plot_model(clim_desi_zon, type = "int",
           title = "",
           axis.title = c("Percepción vecinal","Pertenencia al barrio"),
           legend.title ="Reputación Territorial",
           colors = "bw")
me_desi

save_plot(filename = "../3_output/graficos/cap2/me_desi_hete.png", me_desi[[1]])
save_plot(filename = "../3_output/graficos/cap2/me_desi_repb.png", me_desi[[2]])
```




```{r}
sessionInfo()
```

